be_BY.affixes
# загадны лад, формы з галоснай
SFX X Y 38
SFX X   у     іся        [бвзл]у    #  >  &_imp._refl.
SFX X   у     іся        [мнп]у     #  >  &_imp._refl.
SFX X   у     іся        [сфц]у     # нясу > нясіся &_imp._refl.
SFX X   у     іцеся      [бвзл]у    #  >  &_imp._plur._refl.
SFX X   у     іцеся      [мнп]у     #  >  &_imp._plur._refl.
SFX X   у     іцеся      [сфц]у     #  >  &_imp._plur._refl.
SFX X   у     ыся        [жрчш]у    # бяру > бярыся &_imp._refl.
SFX X   у     ыцеся      [жрчш]у    #  >  &_imp._plur._refl.
SFX X   гу    жыся       гу         #  >  &_imp._refl.
SFX X   гу    жыцеся     гу         #  >  &_imp._plur._refl.
SFX X   у     зіся       ду         # вяду > вядзіся &_imp._refl.
SFX X   у     зіцеся     ду         #  >  &_imp._plur._refl.
SFX X   ку    чыся       ку         # пяку > пячыся &_imp._refl.
SFX X   ку    чыцеся     ку         #  >  &_imp._plur._refl.
SFX X   ю     іся        ю          # ганю > ганіся &_imp._refl.
SFX X   ю     іцеся      ю          #  >  &_imp._plur._refl.
SFX X   аць   іся        аць        # трапаць > трапіся &_imp._refl.
SFX X   аць   іцеся      аць        #  >  &_imp._plur._refl.
SFX X   юся   іся        юся        # ўганюся > ўганіся &_imp.
SFX X   юся   іцеся      юся        #  >  &_imp.
SFX X   уцца  іся        уцца       # усміхнуцца > усміхніся &_imp.
SFX X   уцца  іцеся      уцца       #  >  &_imp.
SFX X   ць    ся         [іы]ць     # упэўніць > упэўніся &_imp.
SFX X   ць    цеся       [іы]ць     # варыць > варыцеся &_imp._plur.
SFX X   ець   іся        ець        # вярцець > вярціся &_imp.
SFX X   ець   іцеся      ець        #  >  &_imp._plur.
SFX X   аць   ыся        [жрчш]аць  # памчаць > памчыся &_imp.
SFX X   аць   ыцеся      [жрчш]аць  #  >  &_imp._plur.
SFX X   аць   іся        [мп]аць    # надламаць > надламіся &_imp.
SFX X   аць   іцеся      [мп]аць    #  >  &_imp._plur.
SFX X   цца   ся         [іы]цца    # апомніцца > апомніся &_imp._refl.
SFX X   цца   цеся       [іы]цца    #  >  &_imp._plur._refl.
SFX X   ецца  іся        ецца       # заглядзецца > заглядзіся &_imp._refl.
SFX X   ецца  іцеся      ецца       #  >  &_imp._plur._refl.
SFX X   ацца  ыся        [жрчш]ацца # заляжацца > заляжыся &_imp._refl.
SFX X   ацца  ыцеся      [жрчш]ацца #  >  &_imp._plur._refl.
SFX X   ацца  іся        [мп]ацца   #  >  &_imp.
SFX X   ацца  іцеся      [мп]ацца   #  >  &_imp._plur.

# калі 1-я і 2-я асобы не ўжываюцца
SFX Y Y 9
SFX Y   ць    е          [аеэя]ць   # брыняць > брыняе &_3p._sing._pres.
SFX Y   ць    юць        [аеэя]ць   #  >  &_3p._plur._pres.
SFX Y   уць   е          [мн]уць    # адхлынуць > адхлыне &_3p._sing._pres.
SFX Y   сці   е          сці        # адгнісці > адгніе &_3p._sing._pres.
SFX Y   сці   юць        сці        #  >  &_3p._plur._pres.
SFX Y   іць   яць        іць        #  >  &_3p._plur._pres.
SFX Y   ыць   аць        ыць        #  >  &_3p._plur._pres.
SFX Y   іцца  яцца       іцца       #  >  &_3p._plur._pres._refl.
SFX Y   ыцца  ацца       ыцца       #  >  &_3p._plur._pres._refl.

# Назначэнне гэтага афікса - утварэнне зваротных дзеепрыслоўяў
# але часам добра ўжыць і з дзеясловамі
SFX Z Y 1
SFX Z   0     ся         .          # выгнуўшы > выгнуўшыся &_ger._refl.
